【裁判字號】    97,易,1701
【裁判日期】    970630
【裁判案由】    竊盜
【裁判全文】
臺灣板橋地方法院刑事判決              97年度易字第1701號
公  訴  人  臺灣板橋地方法院檢察署檢察官
被      告  丙○○
上列被告因竊盜案件，經檢察官提起公訴（九十七年度偵字第一
三二三九號），本院依簡式審判程序判決如下：
    主  文
丙○○竊盜，累犯，處有期徒刑肆月，如易科罰金，以新臺幣壹
仟元折算壹日；又竊盜，累犯，處有期徒刑肆月，如易科罰金，
以新臺幣壹仟元折算壹日，扣案之鑰匙壹支沒收。應執行有期徒
刑陸月，如易科罰金，以新臺幣壹仟元折算壹日，扣案之鑰匙壹
支沒收。
    事  實
一、丙○○前曾於民國八十四年間因殺人未遂案件，經臺灣臺北
    地方法院以八十四年度訴字第二八六二號判處有期徒刑五年
    二月確定，於八十七年十月二十八日假釋出監付保護管束；
    在假釋期間，復於八十八年間因竊盜案件，經本院以八十九
    年易緝字第一七二號判處拘役五十日確定；又於九十年間因
    妨害兵役案件，經本院以九十年度訴字第四一０號判處有期
    徒刑四月確定；再於八十九年間因偽造文書案件，經臺灣臺
    北地方法院以八十九年度易字第二０一六號判處有期徒刑四
    月確定；又於九十年間因傷害案件，經臺灣臺北地方法院以
    九十年度簡字第四二三三號判處有期徒刑四月確定；復於九
    十一年間因偽造文書案件，經本院以九十一年度訴字第一六
    五號判處有期徒刑四月確定，後三罪並經本院裁定更定應執
    行刑為有期徒刑十月確定；嗣經撤銷前案假釋，應執行殘刑
    有期徒刑一年十一月又二十四日，於九十年二月六日入監執
    行，並與上開數罪接續執行，於九十二年十一月五日縮刑期
    滿執行完畢；再於九十三年間因竊盜案件，經本院以九十三
    年度簡字第三二八六號判處有期徒刑四月確定，於九十五年
    一月三日縮刑期滿執行完畢；復於九十五年間因竊盜案件，
    經本院以九十五年度易字第一八九五號判處有期徒刑七月確
    定；又於九十五年間因竊盜案件，經臺灣臺北地方法院以九
    十五年度易字第一八七八號分別判處有期徒刑四月、四月，
    應執行有期徒刑六月確定，上開三罪經本院裁定更定應執行
    刑為有期徒刑一年一月確定；再於九十五年間因竊盜案件，
    經臺灣臺北地方法院以九十五年度簡字第三八三八號判處拘
    役五十日確定，嗣因上開四罪均符合中華民國九十六年罪犯
    減刑條例之規定，經臺灣臺北地方法院以九十六年度聲減字
    第九０號裁定均予減刑，並更定應執行刑為有期徒刑七月，
    拘役二十五日確定，於九十六年八月九日縮刑期滿執行完畢
    （以上犯罪在本案均構成累犯）；復因於九十六年間竊盜案
    件，經臺灣臺北地方法院以九十六年度簡字第三六六三號判
    處有期徒刑四月確定，現在監執行中。
二、詎丙○○猶不知悔改，復意圖為自己不法之所有，於九十七
    年三月二十九日三時許，在臺北縣三重市○○路○段七六巷
    二九號前，趁四下無人之際，持路邊所撿拾之石頭砸破甲○
    ○所有停放於該處之車號三四一－ＥＫ號營業用小客車之左
    後方車窗（毀損部分，未據告訴），竊取甲○○所有置於車
    內之Sony Ericsson 手機一支得手；另意圖為自己不法之所
    有，於同年四月二十二日六時許，在臺北市士林區○○○路
    ○段一六三巷二八號前（起訴書略載臺北市士林區○○○路
    ○段巷口內），以自備鑰匙竊得乙○○所有之車牌號碼ＣＨ
    Ｓ－九六０號重機車一輛，得手後供己騎乘使用。嗣於同年
    四月二十二日十六時許，在臺北縣三重市○○路○段九一巷
    十號「星際ｅ聯網網咖」內，為警執行臨檢勤務盤查時，丙
    ○○在有偵查犯罪權限之機關尚不知其前開竊盜犯行前，即
    自動交付前述手機，並帶同警方尋得前述機車，向執勤警員
    自首而接受裁判，並扣得其所有供己行竊上開重機車所用之
    鑰匙一支。
三、案經臺北縣政府警察局三重分局報告臺灣板橋地方法院檢察
    署檢察官偵查起訴。
    理  由
一、本院於準備程序進行中，被告丙○○就被訴事實為有罪之陳
    述，經告知被告簡式審判程序之旨，並聽取公訴人及被告之
    意見後，裁定進行簡式審判程序。
二、前揭事實，業據被告在警詢時、偵查中及本院審理時坦承不
    諱，並經被害人甲○○、乙○○在警詢時證述屬實。此外，
    復有卷附之贓物認領保管單二紙、車籍查詢資料一紙、照片
    三張，暨扣案之鑰匙一支可資佐證，堪認被告之自白核與事
    實相符。從而，本件事證明確，被告前開二件竊盜犯行均堪
    以認定，應予依法論科。
三、按刑法第三百二十一條第一項第三款攜帶兇器竊盜罪，所稱
    之兇器，乃依一般社會觀念足以對人之生命、身體、安全構
    成威脅，而具有危險性之器械而言。至石頭乃自然界之物質
    ，尚難謂為器械，自非該條款所稱之兇器（九十五年度臺非
    字第一００號判決、九十二年度臺非字第三八號判決意旨可
    資參照）。是以被告持路邊撿拾之石頭砸毀被害人甲○○之
    營小客車車窗竊取車內財物之行為，核係犯刑法第三百二十
    條第一項之竊盜罪，公訴人認係犯刑法第三百二十一條第一
    項第三款之攜帶兇器竊盜罪，容有誤會，惟因起訴之社會基
    本事實同一，本件起訴法條應予變更；又被告持自備鑰匙竊
    取被害人乙○○上開重機車之行為，核係犯刑法第三百二十
    條第一項之竊盜罪。再被告所犯上揭二罪，時間不同，行為
    互殊，犯意各別，應予分論併罰。末查，被告前曾受有如事
    實欄第一項所述之犯罪科刑及執行情形，有臺灣高等法院被
    告前案紀錄表一份在卷可憑，其於受有期徒刑之執行完畢後
    ，五年以內故意再犯本件有期徒刑以上之二罪，均為累犯，
    均應依刑法第四十七條第一項之規定加重其刑。又被告於本
    件犯罪後，在未被有偵查犯罪職權之公務員發覺前，主動向
    執行臨檢勤務之臺北縣政府警察局三重分局厚德派出所員警
    自首犯罪，並接受裁判，此有警詢筆錄附卷可稽，爰均依刑
    法第六十二條前段減輕其刑，並先加後減之。爰審酌被告前
    已有多次竊盜前科，詎不知悔改，復犯本案竊盜犯行，暨斟
    酌其犯罪之動機、目的、手段、所竊得財物之價值及犯後坦
    承犯行等一切情狀，分別量處如主文所示之刑，並定其應執
    行刑，自就各宣告刑及定應執行刑部分均諭知易科罰金之折
    算標準。至扣案之鑰匙一支，係被告所有供其行竊上開重機
    車所用之物，業據被告供承在卷，應依刑法第三十八條第一
    項第二款規定併予宣告沒收。
據上論斷，應依刑事訴訟法第二百七十三條之一第一項、第二百
九十九條第一項前段、第三百條，刑法第三百二十條第一項、第
四十七條第一項、第六十二條前段、第四十一條第一項前段、第
二項、第五十一條第五款、第三十八條第一項第二款，刑法施行
法第一條之一第一項、第二項前段，判決如主文。
本案經檢察官顏妃琇到庭執行職務。
中    華    民    國    97    年    6     月    30    日
                  刑事第八庭    法  官  王士珮
以上正本證明與原本無異
如不服本判決應於送達後10日內向本院提出上訴狀。
                                書記官  郭晉良
中    華    民    國    97    年    6     月    30    日
附錄本案論罪科刑法條全文：
中華民國刑法第320條
意圖為自己或第三人不法之所有，而竊取他人之動產者，為竊盜
罪，處 5 年以下有期徒刑、拘役或 5 百元以下罰金。
意圖為自己或第三人不法之利益，而竊佔他人之不動產者，依前
項之規定處斷。
前二項之未遂犯罰之。


司法院資訊處製作；財團法人民間司法改革基金會備份。
